PABLO DE LA SIERRA

DESARROLLADOR FULL STACK

pablodelasierra7@gmail.com

() +34 668559891

linkedin.com/in/pablosierra-dev

github.com/PaabloJ7

PERFIL PROFESIONAL

Desarrollador Web Junior con conocimientos en Frontend y Backend, actualmente en busqueda de oportunidades en el mundo del desarrollo web. Motivado por aprender y mejorar continuamente. Mi enfoque principal es el Frontend, ya que me entusiasma construir interfaces interactivas y modernas que mejoran la experiencia del usuario, tambien me gusta explorar otras areas del desarrollo en general

HABILIDADES Y COMPETENCIAS

Lenguajes y tecnologías

- HTML, CSS, JavaScript, PHP
- Tailwind CSS, Bootstrap
- · Symfony, React

Otros conocimientos

- Base de datos (SQL)
- Control de versiones con Git
- Despliegue de aplicaciones con Docker
- Redes

Habilidades blandas

- Resolución de problemas
- Trabajo en equipo
- · Adaptabilidad al cambio
- Aprendizaje continuo
- · Atención al detalle

EXPERIENCIA LABORAL

Desarrollador web | Navantia, S.A, España

Período de prácticas: Marzo 2024 - Junio 2024

- Colaboré en el diseño y desarrollo de un portal intranet corporativo enfocado en la divulgación de tecnologías de Modelización y Simulación como parte de las iniciativas de transformación digital de Navantia.
 Participé en la fase inicial del proyecto, contribuyendo a la planificación de las funcionalidades clave y la estructura general del portal
- Diseñé y desarrollé la estructura de la web de Navantia COEX Smart Ships, desarrollando funcionalidades especificas que mejoraron la navegacion, la accessiblidad y la experiencia de usuario, garantizando su alineacion con los estandares corporativos.

Técnico informático | Maximinos School Cluster, Portugal

Período de prácticas: Marzo 2022 - Junio 2022

 Durante mi Erasmus en Portugal, colaboré con el personal de IT de un instituto en la instalación y configuración de redes, el mantenimiento de equipos informáticos y la resolución de problemas técnicos, contribuyendo al soporte diario de la infraestructura tecnológica del centro.

FORMACIÓN ACADEMICA

Grado Superior en Desarollo de Aplicacioones Web

IES Francisco Romero Vargas | 2022 - 2024

Grado Medio en Sistemas Microinformáticos y Redes

La Salle Sgdo. Corazon de Jesús | 2020 - 2022